【裁判字號】    92,上更(一),75
【裁判日期】    920603
【裁判案由】    毒品危害防制條例
【裁判全文】
臺灣高等法院臺中分院刑事判決          民國九十二年度上更(一)字第七五號
    上  訴  人
    即  被  告  乙○○
    指定辯護人  本院公設辯護人  甲○○
右上訴人因毒品危害防制條例案件，不服臺灣苗栗地方法院中華民國九十一年五月二
十八日第一審判決（民國九十一年度訴字第一二五號，起訴案號：臺灣苗栗地方法院
檢察署民國九十年度偵字第三四九五號），提起上訴，經判決後，由最高法院發回更
審，本院判決如左：
    主      文
原判決撤銷。
乙○○販賣第二級毒品，累犯，處有期徒刑肆年。
扣案之第二級毒品安非他命淨重柒拾壹點柒陸公克沒收銷燬之。供販賣第二級毒品安
非他命所用之工具電子秤壹台、夾鏈袋壹包均沒收。
    事      實
一、乙○○曾有竊盜及多次違反麻醉藥品管理條例等犯罪前科，最近一次曾於民國（
    下同）八十五年十二月六日，因違反麻醉藥品管理條例案件，經臺灣新竹地方法
    院判處有期徒刑八月確定，甫於八十六年八月十三日因縮刑期滿執行完畢，又於
    九十年六月二十日，因違反毒品危害防制條例案件，經臺灣苗栗地方法院檢察署
    另案通緝中，仍不知悔改，竟基於意圖營利販賣第二級毒品安非他命之犯意，於
    九十年七月十七日凌晨零時許，以其所使用之0000000000號行動電話
    ，打至綽號「阿成」真實姓名、年籍不詳之成年男子（由檢察官另行偵查中）所
    使用之0000000000號行動電話，以新臺幣（下同）三萬八千元之代價
    ，向綽號「阿成」之男子購入安非他命含袋重八十一．三公克【淨重七十一．九
    四公克，經內政部警政署刑事警察局抽取○．一八公克鑑驗，尚餘重七十一．七
    六公克】，雙方並約定，另以上開行動電話確定交付安非他命時、地，及待乙○
    ○販賣上開安非他命後再給付價款。嗣於同日上午十一時許，綽號「阿成」之男
    子即以上開行動電話聯絡乙○○，且約定在苗栗縣竹南鎮○○路與工業區路○○
    路口處之臺塑加油站附近，將上開安非他命交予乙○○，乙○○於取得上開安非
    他命後，為方便以每公克一千元之代價販賣予不特定人圖利，旋在其位於苗栗縣
    頭份鎮○○路五○四巷四十三號六樓之二之居所內，以其所有之電子秤一臺、夾
    鏈帶一包，將購入之上開安非他命分裝成含袋重約一公克共二十八小包，餘則分
    裝成三大包。嗣乙○○於尚未販賣出上開安非他命之際，即於翌日（十八日）凌
    晨零時許，因遭通緝，經警於上開居所處逮捕，並當場扣得第二級毒品安非他命
    二十八小包及三大包合計含袋重八十一．三公克【淨重七十一．九四公克，經內
    政部警政署刑事警察局抽取○．一八公克鑑驗，尚餘重七十一．七六公克】及其
    所有供販賣第二級毒品安非他命用之工具電子秤一臺、夾鏈袋一包，乙○○於警
    察僅查獲安非他命而尚未發覺其販賣之情時，向查獲警員自首，該安非他命係要
    販賣而向綽號「阿成」者以三十八萬元購得者。
二、案經苗栗縣警察局移送臺灣苗栗地方法院檢察署檢察官偵查起訴。
    理      由
一、被告乙○○對於右開事實在警訊、偵查中及本院審理時，均供認不諱，核與證人
    即查獲警員江鎮源在本院審理時證述之情節相符，並有當場扣得被告所有之安非
    他命含袋重八十一‧三公克、電子秤一台、夾鏈袋一包附卷可證，而上開扣案之
    安非他命經送內政部警政署刑事警察局鑑定結果，認實際含袋重八十一．三公克
    （淨重七十一．九四公克，經刑事警察局抽取○．一八公克鑑驗，尚餘重七十一
    ．七六公克），均檢出第二級毒品甲基安非他命成分等情，有該局九十一年二月
    五日刑鑑字第五四七二號鑑驗通知書一紙在卷可稽，被告犯行應可認定。
二、按販賣毒品會被處以重刑，此為公眾週知之事實，被告甘冒被處重刑而販賣毒品
    ，顯有營利意圖，又販賣毒品罪並不以販入之後復行賣出為構成要件，祇須以營
    利為目的，將毒品販入或賣出，有一於此，其犯罪即經完成（參見最高法院二十
    五年非字第一二三號判例意旨及六十六年一月二十四日刑庭庭推總會議決議）。
    又安非他命屬於八十七年五月二十日公布之毒品危害防制條例第二條第一項第二
    款規定之第二級毒品。核被告所為，係犯毒品危害防制條例第四條第二項之販賣
    第二級毒品罪。被告意圖營利而販入安非他命後之持有安非他命之低度行為，應
    為前揭販賣之高度行為所吸收，不另論罪。又被告曾於八十五年十二月六日，因
    違反麻醉藥品管理條例案件，經臺灣新竹地方法院判處有期徒刑八月確定，甫於
    八十六年八月十三日因縮刑期滿執行完畢，有臺灣高等法院檢察署刑案紀錄簡覆
    表一紙附卷可稽，其於有期徒刑執行完畢後，五年內再犯本件有期徒刑以上之罪
    ，為累犯，所犯上開犯罪除法定刑最重本刑無期徒刑，依刑法第六十五條第一項
    之規定不得加重外，其餘部分應依刑法第四十七條之規定加重其刑。被告於被查
    獲持有安非他命而尚未被發覺販賣毒品之情時，向查獲警察自首，該安非他命係
    購來用以販賣，業據證人江鎮源結證屬實，應依刑法第六十二條自首規定減輕其
    刑。原審以被告罪證明確，予以論罪科刑，原無不合，惟查被告係自首販賣安非
    他命罪，原判決誤認被告不成立自首，尚有未當，被告上訴意旨指摘原判決不當
    ，為有理由，應由本院將原判決撤銷改判，爰審酌被告犯罪之動機、目的、手段
    、犯後坦承犯行等一切情狀，量處以有期徒刑四年。又扣案之安非他命驗後餘淨
    重七十一．七六公克，係屬第二級毒品，應依毒品危害防制條例第十八條第一項
    前段規定，予以宣告沒收銷燬之；另扣案之電子秤一臺及夾鏈袋一包係為被告所
    有，且係其供販賣第二級毒品犯行所用之物，業據被告於偵查中供明在卷，併依
    毒品危害防制條例第十九條第一項規定予以宣告沒收之。
據上論斷，應依刑事訴訟法第三百六十九條第一項前段、第三百六十四條、第二百九
十九條第一項前段，毒品危害防制條例第四條第二項、第十八條第一項前段、第十九
條第一項，刑法第十一條、第四十七條、第六十二條，判決如主文。
本案經檢察官丙○○到庭執行職務。
中      華      民      國    九十二     年      六       月     三     日
                                   臺灣高等法院臺中分院刑事第五庭
                                         審判長法  官  袁  從  楨
                                               法  官  郭  同  奇
                                               法  官  胡  森  田
右正本證明與原本無異。
如不服本判決應於收受送達後十日內向本院提出上訴書狀，其未敘述上訴之理由者並
得於提起上訴後十日內向本院補提理由書（均須按他造當事人之人數附繕本）。
                                               書記官  林  振  甫
中      華      民      國    九十二     年      六       月     五     日
                                                                        Ｆ


司法院資訊處製作；財團法人民間司法改革基金會備份。
